ACORDAO-COMPLETO-2356237

ACÓRDÃO DE RELAÇÃO

ACÓRDÃO DE RELAÇÃO 4383/2019 ATA 20/2019 - PRIMEIRA CÂMARA

Acórdão 4383/2019-TCU-Primeira Câmara
Os Ministros do Tribunal de Contas da União, reunidos em sessão da Primeira Câmara, tendo em vista que os efeitos financeiros dos atos de admissão de pessoal em análise se exauriram antes de seu processamento pela Corte, ACORDAM, por unanimidade, com fundamento no art. 143, inciso II, do Regimento Interno, c/c o art. 7º da Resolução TCU nº 206, de 24/10/2007, em considerar prejudicados, por perda de objeto, os atos constantes deste processo, de acordo com os pareceres emitidos nos autos:
1. Processo TC-Processo 010.854/2019-3 (ATOS DE ADMISSÃO) 
	1.1. Interessados: Menrenx Barbosa Eufrazio de Oliveira (XXX.290.914-XX) ; Miriam Gurgel da Silva (XXX.981.194-XX) ; Monick Alexandre da Silva (XXX.670.604-XX) ; Mucio Antonio de França Paz (XXX.568.404-XX) ; Mycarla Míria Araújo de Lucena (XXX.288.394-XX) ; Ozias Ferreira Chaves Filho (XXX.366.824-XX) ; Pablo Augusto Gurgel de Sousa (XXX.829.864-XX) ; Paulo Eugênio da Costa Filho (XXX.475.064-XX) ; Paulo Henrique de Araujo (XXX.036.354-XX) ; Pedro Danilo Galdino Vitor Pereira (XXX.824.214-XX) ; Pedro Henrique Tolentino de Melo Nogueira (XXX.130.674-XX) ; Rebecca Betwel Santos Oliveira (XXX.943.324-XX) ; Renata Leiros Romano (XXX.251.274-XX) ; Ricardo Cesar da Silva Rocha (XXX.110.544-XX) ; Rodrigo do Nascimento da Silva (XXX.220.974-XX) ; Ronisson Parcelle Barbosa de Souza (XXX.691.104-XX) ; Rosineide Soares Silva Ferreira (XXX.108.814-XX) ; Samuel de Paiva Rego (XXX.036.554-XX) ; Samurai Gomes de Aguiar Brito (XXX.686.734-XX) ; Sebastiana Estefana Torres Brilhante (XXX.170.094-XX) 
	1.2. Órgão/Entidade: Instituto Federal de Educação, Ciência e Tecnologia do Rio Grande do Norte
	1.3. Relator: Ministro Walton Alencar Rodrigues
	1.4. Representante do Ministério Público: Procuradora-Geral Cristina Machado da Costa e Silva
	1.5. Unidade Técnica: Secretaria de Fiscalização de Pessoal (SEFIP) 
	1.6. Representação legal: não há.
	1.7. Determinações/Recomendações/Orientações: não há.

Primeira Câmara

Menrenx Barbosa Eufrazio de Oliveira (XXX.290.914-XX); Miriam Gurgel da Silva (XXX.981.194-XX); Monick Alexandre da Silva (XXX.670.604-XX); Mucio Antonio de França Paz (XXX.568.404-XX); Mycarla Míria Araújo de Lucena (XXX.288.394-XX); Ozias Ferreira Chaves Filho (XXX.366.824-XX); Pablo Augusto Gurgel de Sousa (XXX.829.864-XX); Paulo Eugênio da Costa Filho (XXX.475.064-XX); Paulo Henrique de Araujo (XXX.036.354-XX); Pedro Danilo Galdino Vitor Pereira (XXX.824.214-XX); Pedro Henrique Tolentino de Melo Nogueira (XXX.130.674-XX); Rebecca Betwel Santos Oliveira (XXX.943.324-XX); Renata Leiros Romano (XXX.251.274-XX); Ricardo Cesar da Silva Rocha (XXX.110.544-XX); Rodrigo do Nascimento da Silva (XXX.220.974-XX); Ronisson Parcelle Barbosa de Souza (XXX.691.104-XX); Rosineide Soares Silva Ferreira (XXX.108.814-XX); Samuel de Paiva Rego (XXX.036.554-XX); Samurai Gomes de Aguiar Brito (XXX.686.734-XX); Sebastiana Estefana Torres Brilhante (XXX.170.094-XX)

WALTON ALENCAR RODRIGUES

não há.

ATOS DE ADMISSÃO (ADS)